ru: Конфигурация заднего сиденья: Сплошное сиденье; Раздельное сиденье 40/20/40; Раздельное сиденье 40/60; Раздельное сиденье 50/50; Раздельное сиденье 60/40; Другое
nb: Baksetekonfigurasjon: Hel benk; Delt benk 40/20/40; Delt benk 40/60; Delt benk 50/50; Delt benk 60/40; Annet
sk-SK: Konfigurácia zadných sedadiel: Celá lavica; Delená lavica 40/20/40; Delená lavica 40/60; Delená lavica 50/50; Delená lavica 60/40; Iné
tr: Arka koltuk düzeni: Tam boy sıra koltuk; Bölünmüş sıra koltuk 40/20/40; Bölünmüş sıra koltuk 40/60; Bölünmüş sıra koltuk 50/50; Bölünmüş sıra koltuk 60/40; Diğer
lt-LT: Galinės sėdynės konfigūracija: Ištisinė sėdynė; Padalinta sėdynė 40/20/40; Padalinta sėdynė 40/60; Padalinta sėdynė 50/50; Padalinta sėdynė 60/40; Kita
hr-HR: Konfiguracija stražnjih sjedala: Puna klupa; Djeljiva klupa 40/20/40; Djeljiva klupa 40/60; Djeljiva klupa 50/50; Djeljiva klupa 60/40; Ostalo
fi: Takaistuinten konfiguraatio: Yhtenäinen penkki; Jaettu penkki 40/20/40; Jaettu penkki 40/60; Jaettu penkki 50/50; Jaettu penkki 60/40; Muu
hu: Hátsó ülés konfigurációja: Teljes üléspad; Osztott üléspad 40/20/40; Osztott üléspad 40/60; Osztott üléspad 50/50; Osztott üléspad 60/40; Egyéb
pt-BR: Traseiro assento configuração: Inteiriço; Bipartido 40/20/40; Bipartido 40/60; Bipartido 50/50; Bipartido 60/40; Outro
el: Διαμόρφωση πίσω καθισμάτων: Ενιαίο κάθισμα; Διαιρούμενο κάθισμα 40/20/40; Διαιρούμενο κάθισμα 40/60; Διαιρούμενο κάθισμα 50/50; Διαιρούμενο κάθισμα 60/40; Άλλο
cs: Konfigurace zadních sedadel: Plná lavice; Dělená lavice 40/20/40; Dělená lavice 40/60; Dělená lavice 50/50; Dělená lavice 60/40; Ostatní
ko: 뒷좌석 구성: 풀 벤치; 스플릿 벤치 40/20/40; 스플릿 벤치 40/60; 스플릿 벤치 50/50; 스플릿 벤치 60/40; 기타
vi: Cấu hình ghế sau: Băng ghế liền; Băng ghế chia 40/20/40; Băng ghế chia 40/60; Băng ghế chia 50/50; Băng ghế chia 60/40; Khác
da: Bagsædekonfiguration: Fuld bænk; Delt bænk 40/20/40; Delt bænk 40/60; Delt bænk 50/50; Delt bænk 60/40; Andet
es: Configuración de asientos traseros: Asiento corrido completo; Asiento corrido dividido 40/20/40; Asiento corrido dividido 40/60; Asiento corrido dividido 50/50; Asiento corrido dividido 60/40; Otra
sv: Baksäteskonfiguration: Hel soffa; Delat baksäte 40/20/40; Delat baksäte 40/60; Delat baksäte 50/50; Delat baksäte 60/40; Övrigt
nl: Achterbank configuratie: Volledige achterbank; Gedeelde achterbank 40/20/40; Gedeelde achterbank 40/60; Gedeelde achterbank 50/50; Gedeelde achterbank 60/40; Overig
bg-BG: Конфигурация на задните седалки: Цяла седалка; Делима седалка 40/20/40; Делима седалка 40/60; Делима седалка 50/50; Делима седалка 60/40; Други
zh-CN: 后排座椅配置: 整体式长条座椅; 40/20/40 分体式长条座椅; 40/60 分体式长条座椅; 50/50 分体式长条座椅; 60/40 分体式长条座椅; 其他
pt-PT: Configuração do assento traseiro: Banco corrido completo; Banco corrido bipartido 40/20/40; Banco corrido bipartido 40/60; Banco corrido bipartido 50/50; Banco corrido bipartido 60/40; Outro
de: Rücksitzkonfiguration: Durchgehende Sitzbank; Geteilte Sitzbank 40/20/40; Geteilte Sitzbank 40/60; Geteilte Sitzbank 50/50; Geteilte Sitzbank 60/40; Sonstige
en: Rear seat configuration: Full bench; Split bench 40/20/40; Split bench 40/60; Split bench 50/50; Split bench 60/40; Other
ja: 後部座席構成: フルベンチ; スプリットベンチ 40/20/40; スプリットベンチ 40/60; スプリットベンチ 50/50; スプリットベンチ 60/40; その他
sl-SI: Konfiguracija zadnjih sedežev: Puna klop; Deljena klop 40/20/40; Deljena klop 40/60; Deljena klop 50/50; Deljena klop 60/40; Drugo
ro-RO: Configurația banchetei din spate: Banchetă întreagă; Banchetă fracționabilă 40/20/40; Banchetă fracționabilă 40/60; Banchetă fracționabilă 50/50; Banchetă fracționabilă 60/40; Altele
fr: Configuration du siège arrière: Banquette complète; Banquette fractionnable 40/20/40; Banquette fractionnable 40/60; Banquette fractionnable 50/50; Banquette fractionnable 60/40; Autre
zh-TW: 後座配置: 一體式長椅; 40/20/40 分離式長椅; 40/60 分離式長椅; 50/50 分離式長椅; 60/40 分離式長椅; 其他
pl: Konfiguracja tylnego siedzenia: Pełna kanapa; Dzielona kanapa 40/20/40; Dzielona kanapa 40/60; Dzielona kanapa 50/50; Dzielona kanapa 60/40; Inne
th: การจัดวางเบาะหลัง: เบาะยาวเต็มพนัก; เบาะยาวแยกพับได้ 40/20/40; เบาะยาวแยกพับได้ 40/60; เบาะยาวแยกพับได้ 50/50; เบาะยาวแยกพับได้ 60/40; อื่นๆ
it: Configurazione dei sedili posteriori: A panchina intera; Panchina sdoppiata 40/20/40; Panchina sdoppiata 40/60; Panchina sdoppiata 50/50; Panchina sdoppiata 60/40; Altro